臺灣桃園地方法院小額民事判決
111年度桃小字第252號
原      告  歐冠豪  
被      告  李宇恩  

上列當事人間請求損害賠償事件，本院於民國111 年5 月19日言
詞辯論終結，判決如下：
    主    文
被告應給付原告新臺幣陸仟元，及自民國一百一十一年四月十九
日起至清償日止，按週年利率百分之五計算之利息。
原告其餘之訴駁回。
訴訟費用新臺幣壹仟元由被告負擔新臺幣壹佰元，餘由原告負擔
。
本判決原告勝訴部分得假執行。
理由要領
一、被告明知名下門號0000000000號、門號0000000000號、0000
    000000號、0000000000號、0000000000號行動電話，係其親
    自辦理後出售予訴外人吳昊天使用。嗣因拒繳上開門號之資
    費，竟基於未指明犯人誣告之犯意，於民國110年1月12日下
    午5時22分許，前往新北市政府警察局中和分局南勢派出所
    ，向該所員警謊報上開門號係遭人冒名辦理，以此方式未指
    定犯人，向該管警察機關申告犯罪，致原告受到不應該承受
    之刑事追訴與處罰等情，業據原告提出遠傳行動寬頻業務付
    款人帳戶移轉申請書（一退一租）、被告與申請書及手機合
    照之照片，及桃園地方檢察署110年度偵字第12053號不起訴
    處分書等資料，經核與原告所述相符，且被告已於相當時期
    受合法通知，既於言詞辯論期日不到場，亦未提出答辯書狀
    為爭執，依民事訴訟法第436 條之23、第436 條第2 項、第
    280 條第3 項準用同條第1 項之規定，應視同自認，自堪信
    原告之主張為真實，被告自應就此負侵權行為之損害賠償責
    任。
二、按因故意或過失，不法侵害他人之權利者，負損害賠償責任
　　。不法侵害他人之身體、健康、名譽、自由、信用、隱私、
　　貞操，或不法侵害其他人格法益而情節重大者，被害人雖非
　　財產上之損害，亦得請求賠償相當之金額；民法第184條第1
　　項前段、第195條第1項前段分別定有明文。次按意圖使人受
　　刑事或懲戒處分，向該管公務員誣告之行為，乃故意虛構事
　　實，向司法機關為犯罪之訴追，如因而致他人名譽、信用受
　　有損害時，自屬利用司法機關追訴犯罪職權，以達侵害他人
　　權利之侵權行為，被害人自得依侵權行為法則請求賠償損害
　　（最高法院87年度台上字第2502號判決意旨參照）。又按被
　　害人受有非財產上損害，請求加害人賠償相當金額之慰撫金
　　時，法院對於慰撫金之量定，應斟酌實際加害情形、所造成
　　之影響、被害人痛苦之程度、兩造之身分地位經濟情形及其
　　他各種狀況，以核定相當之數額。
三、經查，本件被告明知名下門號之行動電話，係其親自辦理後
    出售予訴外人吳昊天使用，竟向員警謊報上開門號係遭人冒
    名辦理，以此方式未指定犯人，向該管警察機關申告犯罪，
　　致原告遭司法機關之調查，足使見聞其事之人誤認原告有偽
    造文書之犯嫌，並致原告尚需往返桃園地檢署，且陷於刑事
    訴追之危險。核被告前揭所為，已足以有貶損原告在社會上
    之評價，而侵害原告之名譽權，自足使原告受有精神上相當
    之痛苦，本院審酌兩造之身分、地位、經濟能力、本件侵權
    行為發生之原因，與原告所受身心痛苦之程度等一切情狀，
    認原告請求精神慰撫金，應以6,000元為適當，逾此範圍部
    分為無理由。
四、綜上所述，原告依侵權行為之法律關係，請求被告給付6,00
    0元，及自起訴狀繕本送達被告（見本院卷第21頁)之翌日即
    111 年4 月19日起至清償日止，按週年利率5% 計算之利息
    ，即屬有據，應予准許。逾此金額之請求，則屬無據，應予
    駁回。
五、本件係依民事訴訟法第436 條之8 第1 項適用小額訴訟程序
    所為之判決，依同法第436 條之20之規定，法院為被告敗訴
    之判決時，應依職權宣告假執行。
六、訴訟費用負擔之依據：民事訴訟法第79條。並依同法第436
    條之19第1 項規定，確定訴訟費用額為原告繳納之第一審裁
    判費1,000 元，其中被告應負擔100 元，餘由原告負擔。
　
中    華    民    國   111    年    5     月    31    日
                  桃園簡易庭  法  官  汪智陽
以上正本係照原本作成。
如不服本判決，應於送達後20日內，向本院提出上訴狀並表明上
訴理由，如於本判決宣示後送達前提起上訴者，應於判決送達後
20日內補提上訴理由書（須附繕本）。
如委任律師提起上訴者，應一併繳納上訴審裁判費。
中    華    民    國   111    年    5     月    31    日
                              書記官  陳家蓁
附錄：
一、民事訴訟法第436條之24第2項：
    對於小額程序之第一審裁判上訴或抗告，非以其違背法令為
    理由，不得為之。
二、民事訴訟法第436條之25：
    上訴狀內應記載上訴理由，表明下列各款事項：
    ㈠原判決所違背之法令及其具體內容。
    ㈡依訴訟資料可認為原判決有違背法令之具體事實。
三、民事訴訟法第471條第1項：（依同法第436條之32第2項規定
    於小額事件之上訴程序準用之）
    上訴狀內未表明上訴理由者，上訴人應於提起上訴後20日內
    ，提出理由書於原第二審法院；未提出者，毌庸命其補正，
    由原第二審法院以裁定駁回之。